臺灣臺北地方法院小額民事判決
110年度北小字第3938號
原      告  張鳳恩  
被      告  熊進隆  
上列當事人間損害賠償事件，本院於民國110年12月27日言詞辯
論終結，判決如下：
    主      文
原告之訴駁回。
訴訟費用新臺幣壹仟元由原告負擔。 
    事實及理由
一、原告起訴主張略以：民國109年10月5日下午8時50分許，被
    告駕駛車牌號碼000-00民營公車（臺北客運310公車，下稱
    系爭公車），沿臺北市中華路1段由南向北行駛，於中華路1
    段89號前公車停靠區，本應注意公車停靠公車停靠區應待乘
    客完全下車，始得將公車車門關閉後再起駛，竟疏未注意，
    斯時伊搭乘系爭公車從後門下車，尚未完全踏至路面時，被
    告即關閉車門，造成伊受有右膝、右肘挫傷之傷害，為此依
    侵權行為法律關係，請求被告賠償損害等語。並聲明：被告
    應給付原告新臺幣（下同）3萬元，及自109年10月5日起至
    清償日，按年息20%計算之利息。
二、被告則以：當日搭乘伊駕駛公車之乘客較多，前門有人上車
    ，原告從後門下車，因有拿東西下車較慢，伊聽到原告叫一
    聲，就將公車門打開，原告當時說還好沒有怎樣，當晚原告
    至士林官邸站等伊要求賠償，伊給付3,000元予原告，並簽
    立和解書，原告再提起本件請求賠償為無理由等語置辯。並
    聲明：原告之訴駁回。
三、本院之判斷：
    原告主張其搭乘被告駕駛之系爭公車，下車時遭被告關閉車
    門夾傷一節，固提出報案三聯單、亞東紀念醫院診斷證明書
    、受傷照片等件為證，此為被告所否認，並以前揭情詞置辯
    。經查：
　㈠本院當庭勘驗公車行車監視錄影光碟，勘驗結果如下：「公
    車停靠公車站位置，原告從後門下車，拉有行李箱，原告下
    車後，公車往前起駛，往前不久後即停下，原告拉著行李箱
    往車頭走，原告稱：我要下去你突然門要關要走是甚麼意思
    ，被告稱：不好意思（台語），我沒有看到你的東西，原告
    稱：好險我沒有怎麼樣，要是怎樣你車也不要開。」，有勘
    驗筆錄在卷可稽（見本院卷第149頁）。依當時雙方對話內
    容，原告自承其並無因車門關閉而受傷之情事，佐以原告下
    車後仍可行動自如，自行拖拉行李箱走至公車車頭與被告對
    話，原告是否因車門關閉而遭夾傷，尚非無疑。再依原告提
    出上開診斷證明書，雖記載：「右膝、右肘挫傷」，然診斷
    證明書記載就診時間為「109年10月13日」，診別為「急診
    」，倘「右膝、右肘挫傷」之傷勢，確係遭公車車門夾傷所
    致，何以未於當日就醫，反而遲至1週後始至急診就醫，顯
    然悖於與常情。原告就被告所涉提告過失傷害，業經臺灣臺
    北地檢署檢察先後為不起訴處分，本院依職權調閱相關偵查
    卷宗，並有110年偵字第763號、110年度偵續字第134號不起
    訴處分書在卷可參，益徵原告前揭指訴，並非可採，且未舉
    證證明上開傷勢與被告關閉車門行為間具有相當因果關係，
    其依侵權行為法律關係請求損害賠償，難謂有據。
　㈡另查，109年10月5日事發當日原告撥打電話予被告要求賠償
    一情，業據本院勘驗原告提出之錄音光碟在卷（見本院卷第
    147頁），原告亦不否認當日其有撥打電話予被告要求賠償
    ，佐以原告於警詢時亦稱其當日與被告見面時有打電話報警
    ，詢問警察3,000元是否可以簽立和解書，電話中警察回答
    ：你認為可以和解就和解等語，並有原告簽署之聲請撤回告
    訴狀、和解書在卷可佐（見本院卷第41、43頁），可見兩造
    於案發當日已成立訴訟外和解契約至明，原告亦不否認其當
    日已收取被告給付之和解金3,000元，依和解書之和解條件
    欄記載：「乙方（按即原告）對甲方（按即被告）放棄刑、
    民事告訴權...，嗣後無論任何情形，乙方及其...均不得提
    出異議，並拋棄一切請求權...」，可認原告已拋棄對被告
    之民事請求權，其民法上請求權已告消滅，復提起本件損害
    賠償訴訟，自非有據。至原告另主張其遭被告所騙要簽那單
    ，才要拿3,000元賠償云云，參酌上開訴訟外和解係原告主
    動電話聯繫台北客運公司，於事發當日與被告相約於士林見
    面，簽立和解書時亦打電話向警察諮詢和解一事，實難認其
    有遭詐騙或對於重要爭點有錯誤之情形，原告此部分主張亦
    非有據。
四、綜上，原告依侵權行為法律關係請求被告給付3萬元，及自1
    09年10月5日起至清償日，按年息20%計算之利息，為無理由
    ，應予駁回。
五、訴訟費用負擔之依據：民事訴訟法第78條。依職權確認訴訟
    費用額為1,000元（第一審裁判費），由原告負擔。　　　
中　　華　　民　　國　　111 　年　　2 　　月　　11　　日
                  臺北簡易庭  法  官　張瓊華
以上正本係照原本作成。
如不服本判決，須以違背法令為理由，應於判決送達後20日內向
本庭（臺北市○○○路0段000巷0號）提出上訴狀（須附繕本）。如
委任律師提起上訴者，應一併繳納上訴審裁判費。
中　　華　　民　　國　　111 　年　　2 　　月　　11　　日
                              書記官  賴敏慧
附錄：
一、民事訴訟法第436條之24第2項：
    對於小額程序之第一審裁判上訴或抗告，非以其違背法令為
    理由，不得為之。
二、民事訴訟法第436條之25：
    上訴狀內應記載上訴理由，表明下列各款事項：
  ㈠原判決所違背之法令及其具體內容。
  ㈡依訴訟資料可認為原判決有違背法令之具體事實。